臺灣宜蘭地方法院刑事裁定
111年度聲字第174號
聲  請  人  臺灣宜蘭地方檢察署檢察官
受  刑  人  吳至宏


上列聲請人因受刑人數罪併罰有二裁判以上，聲請定其應執行之
刑（111年度執字第803號、111年度執聲字第130號），本院裁定
如下：
    主  文
甲○○犯如附表所示各罪所處之刑，應執行有期徒刑肆年。
    理  由
一、聲請意旨略以：受刑人甲○○因犯詐欺等案件，先後經判決確
    定如附表，應依刑法第53條、第51條第5款規定定其應執行
    之刑，爰依刑事訴訟法第477條第1項聲請裁定等語。
二、按「裁判確定前犯數罪者，併合處罰之。但有下列情形之一
    者，不在此限：一、得易科罰金之罪與不得易科罰金之罪。
    二、得易科罰金之罪與不得易服社會勞動之罪。三、得易服
    社會勞動之罪與不得易科罰金之罪。四、得易服社會勞動之
    罪與不得易服社會勞動之罪。前項但書情形，受刑人請求檢
    察官聲請定應執行刑者，依第51條規定定之。」、「數罪併
    罰宣告多數有期徒刑者，於各刑中之最長期以上，各刑合併
    之刑期以下，定其刑期。但不得逾30年」、「數罪併罰，有
    二裁判以上者，依第51條之規定，定其應執行之刑」，刑法
    第50條、第51條第5款及第53條分別定有明文。再按法律上
    屬於自由裁量之事項，有其外部性界限及內部性界限，並非
    概無拘束。依據法律之具體規定，法院應在其範圍選擇為適
    當之裁判者，為外部性界限；而法院為裁判時，應考量法律
    之目的，及法律秩序之理念所在者，為內部性界限。法院為
    裁判時，二者均不得有所踰越。在數罪併罰，有二裁判以上
    ，定其應執行之刑時，固屬於法院自由裁量之事項，然仍應
    受前揭外部性界限及內部性界限之拘束（最高法院94年度台
    非字第233號判決意旨參照）。
三、經查，本件受刑人前因犯不能安全駕駛致交通危險罪、加重
    詐欺等案件，經本院、臺灣花蓮地方法院、臺灣高等法院高
    雄分院分別判處如附表所示之刑確定。且如附表所示各罪，
    均係在首先判刑確定之日即如附表編號1所示之罪判決確定
    日（民國107年12月13日）之前所犯，有各該判決書及臺灣
    高等法院被告前案紀錄表附卷可稽，合於刑法第50條第1項
    前段規定。上開如附表所示之數罪，部分為得易科罰金、部
    分為不得易科罰金之罪，惟受刑人業於111年3月25日具狀請
    求檢察官聲請定應執行刑，有臺灣宜蘭地方檢察署依102年1
    月25日修正施行之刑法第50條調查受刑人是否聲請定應執行
    刑調查表1份影本在卷足憑，故檢察官聲請就如附表所示各
    罪定應執行刑，本院審核認聲請為正當，應予准許。另本院
    已檢附本件聲請書繕本，函請受刑人於文到5日內表示意見
    到院，惟受刑人並未遵期提出陳述意見狀等情，有本院111
    年3月31日宜院深刑平111聲174字第005160號函及送達證書
    在卷可憑。本院審酌受刑人所犯如附表所示之各罪宣告刑之
    刑總和上限、各刑中最長期下限，其中附表編號2至5、7至8
    ，分別由臺灣花蓮地方法院以109年度原訴字第7號、本院以
    110年度訴緝字第31號等判決合併定應執行有期徒刑1年8月
    、1年6月確定，且附表編號2至8所示之7罪，均係犯加重詐
    欺取財罪，且犯罪時間自107年7月13日起至107年7月20日，
    前後僅差距7日而已，且犯罪手法及態樣相似性高，惟因其
    所為造成不同財產法益被害人受有損害，嚴重危害社會秩序
    ，仍不宜輕縱，應酌定相當之刑期，始足以發揮刑罰嚇阻犯
    罪之功能及達矯治教化之必要程度，兼衡受刑人年僅23歲及
    其日後更生可能性等面向為總體情狀綜合判斷，爰就如附表
    所示各罪，定其應執行之刑如主文所示。又數罪併罰中之一
    罪，雖得易科罰金，若因與不得易科之他罪合併處罰結果而
    不得易科罰金時，原可易科部分所處之刑，毋庸為易科折算
    標準之記載。是受刑人所犯如附表編號1所示之罪，原得易
    科罰金，惟因與不得易科罰金之罪併合處罰結果而不得易科
    罰金，依上所述，自無庸為易科折算標準之記載，併此敘明
    。
四、依刑事訴訟法第477條第1項，刑法第53條、第51條第5款、
    第50條第2項，裁定如主文。
中　　華　　民　　國　　111 　年　　4 　　月　　28　　日
                  刑事第三庭法  官  游欣怡　
以上正本證明與原本無誤
如不服本裁定，應於裁定送達後5日內，向本院提出抗告狀。（
應附繕本）
                            書記官　翁靜儀
中　　華　　民　　國　　111 　年　　4 　　月　　28　　日
附表：
編號  1 2 3 罪名  不能安全駕駛致交通危險罪 犯三人以上共同詐欺取財罪 犯三人以上共同詐欺取財罪 宣告刑  有期徒刑2月 有期徒刑1年3月 有期徒刑1年4月 犯罪日期  107年9月26日 107年7月13日 107年7月13日 偵查（自訴）機關年度案號  臺灣宜蘭地方檢察署107年度偵字第5710號 臺灣花蓮地方檢察署108年度少連偵字第3號 臺灣花蓮地方檢察署108年度少連偵字第3號 最後事實審 法院 臺灣宜蘭地方法院 臺灣花蓮地方法院 臺灣花蓮地方法院  案號 107年度交簡字第1282號 109年度原訴字第7號 109年度原訴字第7號  判決日期 107年10月31日 109年8月27日 109年8月27日 確定判決 法院 臺灣宜蘭地方法院 臺灣花蓮地方法院 臺灣花蓮地方法院  案號 107年度交簡字第1282號 109年度原訴字第7號 109年度原訴字第7號  確定日期 107年12月13日 109年10月14日 109年10月14日 可否易科罰金           是          否 否 備註  臺灣宜蘭地方檢察署108年度執緝字第277號（已執畢） 臺灣花蓮地方檢察署110年度執緝字第363號     附表編號2至5經臺灣花蓮地方法院以109年度原訴字第7號判決合併定應執行有期徒刑1年8月確定  

編號  4 5 6 罪名  犯三人以上共同詐欺取財罪 犯三人以上共同詐欺取財罪 犯三人以上共同詐欺取財罪 宣告刑  有期徒刑1年3月 有期徒刑1年5月 有期徒刑1年4月 犯罪日期  107年7月13日 107年7月13日 107年7月13日-14日 偵查（自訴）機關年度案號  臺灣花蓮地方檢察署108年度少連偵字第3號 臺灣花蓮地方檢察署108年度少連偵字第3號 臺灣高雄地方檢察署107年度少連偵字第152號等 最後事實審 法院 臺灣花蓮地方法院 臺灣花蓮地方法院 臺灣高等法院高雄分院  案號 109年度原訴字第7號 109年度原訴字第7號 109年度原上訴字第33號  判決日期 109年8月27日 109年8月27日 109年9月22日 確定判決 法院 臺灣花蓮地方法院 臺灣花蓮地方法院 臺灣高等法院高雄分院  案號 109年度原訴字第7號 109年度原訴字第7號 109年度原上訴字第33號  確定日期 109年10月14日 109年10月14日 109年11月4日 可否易科罰金           否 否 否 備註  臺灣花蓮地方檢察署110年度執緝字第363號  臺灣高雄地方檢察署109年度執字第9874號   附表編號2至5經臺灣花蓮地方法院以109年度原訴字第7號判決合併定應執行有期徒刑1年8月確定   

編號  7 8 （以下空白） 罪名  犯三人以上共同詐欺取財罪 犯三人以上共同詐欺取財罪  宣告刑  有期徒刑1年 有期徒刑1年  犯罪日期  107年7月20日 107年7月20日  偵查（自訴）機關年度案號  臺灣宜蘭地方檢察署108年度偵字第4031號 臺灣宜蘭地方檢察署108年度偵字第4031號  最後事實審 法院 臺灣宜蘭地方法院 臺灣宜蘭地方法院   案號 110年度訴緝字第31號 110年度訴緝字第31號   判決日期 111年1月17日 111年1月17日  確定判決 法院 臺灣宜蘭地方法院 臺灣宜蘭地方法院   案號 110年度訴緝字第31號 110年度訴緝字第31號   確定日期 111年3月10日 111年3月10日  可否易科罰金           否 否  備註  臺灣宜蘭地方檢察署111年度執字第803號     附表編號7至8經本院以110年度訴緝字第31號判決合併定應執行有期徒刑1年6月確定